臺灣高等法院臺中分院刑事判決　　　　　　　　　九十二年度上易字第二二二三號
　　上　訴　人
　　即　被　告　甲○○
右上訴人因毒品危害防制條例案件，不服臺灣苗栗地方法院九十二年度易字第二二二
號中華民國九十二年十月二十七日第一審判決（聲請簡易處刑案號：臺灣苗栗地方法
院檢察署九十二年度偵字第一五二號，嗣經原審改依通常程序審理），提起上訴，本
院判決如左：
    主  文
原判決撤銷。
甲○○明知為禁藥而寄藏，處有期徒刑壹年陸月。扣案之甲基安非他命柒包（各包毛
重、淨重及鑑驗餘重詳如附表所示）均沒收之。
    事  實
一、甲○○前曾基於概括犯意，自民國八十九年三、四月間起至同年五月二十八日中
    午十二時許止，連續在苗栗縣苗栗市陽明山莊等處，施用第一級毒品海洛因多次
    ，經本院裁定入戒治處所施以強制戒治一年期滿後，由臺灣苗栗地方法院檢察署
    檢察官以九十一年度戒毒偵字第一九號處分不起訴在案。惟甲○○除前開為自己
    施用毒品目的而持有毒品海洛因外，其復於八十九年五月二十八日晚上十時許，
    在苗栗縣苗栗市水源里陽明五十八號內，另基於寄藏禁藥甲基安非他命（六十九
    年經行政院衛生署公告列為禁藥，八十七年再列為毒品危害防制條例第二條第二
    項之第二級毒品）之犯意，受真實姓名、年籍均不詳之綽號「阿雄」成年男子之
    人所託，為其寄藏保管毒品即禁藥甲基安非他命七包，共計毛重一二○˙三四公
    克重（總淨重一一○．一九公克，驗餘淨重一○九˙二三公克）。甲○○為免遭
    警查察，乃將上開寄藏之毒品禁藥甲基安非他命以皮膚色膠布黏貼於腹部。嗣於
    翌日凌晨三時二十分許，甲○○偕同當時尚不知情之涂智榮離開上址，惟因其口
    袋內尚另有供自己施用之毒品安非他命一點五五公克（該部分已經不起訴處分）
    ，於行經苗栗縣苗栗市水源里陽明山莊與省道台六線口時，遭警查獲逮捕帶回苗
    栗縣警察局苗栗分局南苗派出所調查。嗣甲○○藉口如廁，趁機將上開寄藏黏貼
    於身上之甲基安非他命丟出窗外，隨即為警查獲，並扣得甲○○受託寄藏保管之
    上開毒品禁藥甲基安非他命七包，共計毛重一二○˙三四公克重（淨重一一○．
一九公克，驗餘淨重一○九˙二三公克）。
二、案經苗栗縣警察局苗栗分局報請臺灣苗栗地方法院檢察署檢察官偵查後，聲請簡
    易判決處刑，嗣經原審改依通常程序審理。
    理  由
一、訊據上訴人即被告甲○○（以下簡稱被告）對其於右揭時、地將扣案七包安非他
    命以膠布黏貼於腹部之事實，固坦承不諱，惟矢口否認有何寄藏禁藥之犯行，辯
    稱：扣案之七包安非他命係伊向「阿雄」購買，為供自己施用云云。
二、經查：
（一）扣案之七包毒品經內政部警政署刑事警察局以呈色試驗、氣相層析質譜分析法
      核磁共振分析法鑑驗後，七包均檢出毒品甲基安非他命之成分，其平均純度經
      抽樣鑑驗結果，達百分之九十四點八，此有該局八十九年七月十一日刑鑑字第
      八三八二０號鑑驗通知書在卷可憑，足認其確為毒品甲基安非他命無誤（見原
      審九十二年度苗簡字第一二八號卷第二一至二二頁），至其各包淨重約自十點
      四一公克至十六點九二公克不等，亦載明於上揭鑑驗通知書，詳各如附表所示
      ，總毛重為一二○˙三四公克（總淨重為一一○˙一九公克，驗餘總淨重為一
      ○九˙二三公克）。
（二）被告於警訊時即已供承：「（問）你持有多少毒品被查獲？（答）三時二十分
      （指八十九年五月二十九日）查獲口袋內安非他命一點五公克，海洛因一點一
      公克。回到派出所後，上廁所又將以膠布貼於身上之七大包（鑑驗後總淨重僅
      一○九˙二三公克）取下丟出窗外，被警查獲」、「（問）你丟在廁所窗戶外
      之安非他命如何黏貼於身上？（答）是用肉色紙貼布貼在腹部，乘上廁所之際
      ，取下在腹部之毒品丟掉」、「（問）被查獲之毒品為何人所有？（答）毒品
      都是我的，小包的是買的，七大包是『阿雄』寄放的。」、「（問）你如何購
      買毒品？阿雄如何將七大包安非他命寄你？（答）八十九年五月二十八日晚二
      十二時許在苗栗市○○路○○路遇見阿雄，阿雄即載我至苗栗市水源里陽明五
      八號劉順祥宅，在車內先向他買小包的毒品，安非他命及海洛因粉，共計新台
      幣一萬元，他並將七大包安非他命交給我，叫我幫他保管，二十九日二時許阿
      雄離開陽明山莊五十八號不久，就有警察敲門，我害怕即用膠布將七大包安非
      他命黏在身上，然後於三時許出來，下山後即與涂智榮被警查獲。」等語（見
      八十九年毒偵字第一一七三號卷第五頁背面至第六頁），上開「代阿雄保管毒
      品」之警訊自白，亦為當時同在警局接受調查之證人涂智榮於原審到庭證稱確
      認無誤（見原審卷第六四頁）。
（三）又證人涂智榮於原審審理亦證稱：「當初被查獲現場，我只看到甲○○有一小
      包，放在他身上。後來我聽警察講，甲○○放在身上，不知怎樣丟出來（指扣
      案毒品部分）」等語（見原審第六五頁），此核與被告前揭供稱先遭查獲口袋
      內小包購買之毒品，之後再遭發現以膠布貼於身上之扣案七包毒品等情相符。
      則依被告分別處理小包購買毒品與扣案七包毒品之態度及事證觀之，益徵被告
      置於口袋內之毒品為其自行出資購買，而扣案之七包毒品安非他命實係代人寄
      藏，否則被告為何不一起藏放？原審就此訊問被告時，被告僅答以：「我那時
      只知道把安非他命黏起來，很慌張，其他細節太久了，忘了。」云云（見原審
      卷第七十頁），然不論當時細節為何，將七包毒品安非他命一一黏貼於身上腹
      部，非在須臾之間即可達成，被告既有時間將七包毒品黏貼於身上，為何其餘
      一小包即會因慌張而未一同處理？更何況其並非在毒品黏貼於身上後，即遭警
      查獲，而係在事後與涂智榮離開陽明山莊時，始為警逮捕，此又有何慌張之情
      形？故被告於上開警訊所自白：扣案之上開七包安非他命確由其代不詳年籍、
      姓名之「阿雄」所寄藏保管等語，核與其他當時呈現之情況證據相符，堪足採
      信。
（四）嗣被告雖翻異前詞，辯稱：扣案七包安非他命為伊所購買，供己施用，非替「
      阿雄」寄藏云云，然此辯解，其不僅未於案發後當日之警訊中提出，及至檢察
      官於九十一年五月二十二日被告戒治期滿後偵訊時，被告亦僅稱：「（指扣案
      毒品）是阿雄交給我的」、「當他（指阿雄）在劉順祥佳打電話叫我去，我去
      了他才把毒品丟給我。」等語（見九十一年他字第二六二號卷第二五頁及其背
      面），其亦未提及扣案毒品為伊向阿雄所買等詞；參諸扣案之七包安非他命總
      淨重達一一○˙一九公克（驗餘總淨重一○九˙二三公克），如以被告另外購
      買自用之小包安非他命淨重值為一點五五公克計算（見前開鑑驗通知書），可
      分裝達七十小包，縱依被告於所自承其一天可施用一小包（見原審卷第七一頁
      ），則其數量可供被告連續每天施用二月又十天！更何況被告焉有可能連續二
      月又十日天天施用？是被告所辯：上開安非他命係買來供己施用，顯與常理不
      符。再依證人涂智榮所證稱：一公克安非他命市價約新台幣（下同）一千元（
      見原審卷第六五頁），則扣案毒品市價高達十一萬餘元，以被告自述當時僅在
      酒店跑單幫、坐檯（見原審卷第六八頁），如何能夠一次支付？更何況被告始
      終均未能供出該綽號「阿雄」之真實姓名、年籍，以供查證，則其所辯「安非
      他命七包係向阿雄所購買」之詞，實難採信。
（五）綜前所述，被告上開所辯，顯為事後卸責之詞，不足採信。本案事證明確，被
      告涉犯上開受寄藏禁藥安非他命之犯行，堪以認定。
三、按「安非他命類」（Amphetamine-like）類藥品，前經行政院衛生署於六十九年
    十二月八日以衛署藥字第三０一一二四號公告禁止輸入、製造、販賣、寄藏，係
    屬禁藥，該公告並未廢止或變更。是核被告上開所為，係犯藥事法第八十三條第
    一項之寄藏禁藥罪（起訴書原僅引毒品危害防制條例第十一條第二項之持有第二
    級毒品罪，業經到庭檢察官更正）。其持有安非他命之低度行為，應為寄藏之高
    度行為所吸收，不另論罪。原審以本案事證明確，對被告予以論罪科刑，固非無
    見，然按基於主刑、從刑適用法律統一性、整體性之原則，從刑不應與主刑割裂
    適用（參最高法院八十八年八月十七日第五次刑事庭會議決議）。查本件既認被
    告上開受寄藏之安非他命係屬禁藥，其所為即主刑應依上開藥事法所定之寄藏禁
    藥罪論處，則依從刑附屬於主刑之原則，上開扣案之安非他命七包，即應依藥事
    法所管制之禁藥處理，自應認係違禁物，適用刑法第三十八條第一項第一款之規
    定予以宣告沒收之。惟觀原審卻將上開扣案之安非他命七包，割裂適用法律，另
    依毒品危害防制條例第十八條第一項前段之規定，予以宣告沒收銷燬之，自有未
    洽。被告上訴意旨否認犯行，雖不足取，然原審判決既有上開可議之處，仍屬無
    可維持，自應由本院予以撤銷改判。爰審酌被告犯罪之動機、目的，其受寄藏毒
    品之數量甚鉅，對社會具潛在危害非輕，且被告原於警訊時即已承認犯行，嗣經
    強制戒治期滿，偵訊時亦未編織卸責說辭，然嗣卻翻異前詞，欲將「寄藏」以「
    施用」矇混，心存投機，毫無悔意等一切情狀，判處如主文第二項所示之刑，以
    資懲儆。扣案之禁藥甲基安非他命七包（各包毛重、淨重及鑑驗餘重詳如附表所
    示），如上所述，依從刑附屬於主刑之原則，應認係屬違禁物，併依刑法第三十
    八條第一項第一款之規定，予以宣告沒收之。
四、據上論斷，應依刑事訴訟法第三百六十九條第一項前段、第三百六十四條、第二
    百九十九條第一項前段，藥事法第八十三條第一項、刑法第十一條前段、第三十
    八條第一項第一款判決如主文。
本案經檢察官乙○○到庭執行職務。
中      華      民      國     九十三     年      一      月    七      日
                                   臺灣高等法院臺中分院刑事第八庭
                                         審判長法  官  羅  得  村
                                               法  官  劉  榮  服
                                               法　官  黃  文  進
右正本證明與原本無異。
如不服本判決應於收受送達後十日內向本院提出上訴書狀，其未敘述上訴之理由者並
得於提起上訴後十日內向本院補提理由書（均須按他造當事人之人數附繕本）。
                                               書記官  許  麗  花
中      華      民      國　  九十三     年      一      月     八      日
附錄本案論罪科刑法條：
藥事法第八十三條第一項：
明知為違藥或禁藥而販賣、供應、調劑、運送、寄藏、牙保、轉讓或意圖販賣而陳列
者，處五年以下有期徒刑，得併科新台幣十萬元以下罰金。
                                                     　　　　　Ｆ
附表：
┌───────────────────────────┐
│扣案甲基安非他命各包毛重、淨重、鑑驗後餘重一覽表      │
├──┬──────┬──────┬──────────┤
│編號│毛重（公克）│淨重（公克）│鑑驗後餘重（公克）  │
├──┼──────┼──────┼──────────┤
│ １ │  一八．三七│  一六．九二│  一六．七五        │
├──┼──────┼──────┼──────────┤
│ ２ │  一八．二八│  一六．八三│  一六．七三        │
├──┼──────┼──────┼──────────┤
│ ３ │  一八．一五│  一六．七○│  一六．五四        │
├──┼──────┼──────┼──────────┤
│ ４ │  一八．二二│  一六．七七│  一六．六八        │
├──┼──────┼──────┼──────────┤
│ ５ │  一七．七六│  一六．三一│  一六．一八        │
├──┼──────┼──────┼──────────┤
│ ６ │  一七．七○│  一六．二五│  一六．○○       │
├──┼──────┼──────┼──────────┤
│ ７ │  一一．八六│  一○．四一│  一○．三五        │
├──┼──────┼──────┼──────────┤
│總重│一二○．三四│一一○．一九│一○九．二三        │
└──┴──────┴──────┴──────────┘
                                                            　　　　Ｆ
